---
title: "Matematičke osnove mašinskog učenja"
output:
  word_document: default
  pdf_document: default
  html_document:
    df_print: paged
  latex_document: default
  html_notebook: default
---

Ovde vidimo upotrebu [R Markdown](http://www.rstudio.org/docs/authoring/using_markdown) 
koristeći alat [knitr](http://yihui.name/knitr/) unutar Rstudio.
Na ovaj način dobijamo prikaz komandi sa narativnim opisom i rezultat nmjihovog izvršavanja.

<!-- more -->

## Za početak
Da bi se koristio R Markdown, treba:

* Instalirati [R](http://www.r-project.org/)
* Instalirati [RStudio](http://rstudio.org/download/) 
* Instalirati *knitr* paket: `install.packages("knitr") `
* Da bi izvršili ovaj kod u R Studiju idite na File -> New -> R Markdown
* Instalirajte *matlib* paket: `install.packages("matlib") ` i pakete koje *matlib* povlači
* Sačuvajte sa `.rmd` ekstenzijom
* Kliknite na Knit HTML


### Zadatak

Data je matrica $A_\Phi$ linearne transformacije $\Phi : \mathbb{R}^{4\times1} \rightarrow \mathbb{R}^{4\times1}$: $A_\Phi = \begin{bmatrix}  1 & 0 &-2 & 1 \\  2 &-1 & 0 & 1 \\  3 &-2 & 2 & 1 \\  2 & 0 &-4 & 2 \\ \end{bmatrix}$.
  
1.  Naći $\dim \;\mbox{Im}\; \Phi$ i $\dim \;\mbox{Ker}\; \Phi$.
Primenjujući elementarne (Gausove) transformacije na matricu $A_\Phi$ dobijamo
```{r,results = 'asis'}
library('matlib')
a1=c( 1, 2, 3, 2)
a2=c( 0,-1,-2, 0)
a3=c(-2, 0, 2,-4)
a4=c( 1, 1, 1, 2)
a=cbind(a1,a2,a3,a4)
gaussianElimination(a)
```
odakle vidimo da je $\;\mbox{rank}\; A_\Phi = \dim \;\mbox{Im}\; \Phi = 2$. Onda je $\dim \;\mbox{Ker}\; \Phi = 4 - 2 = 2$.

2. Naći bazu prostora $\;\mbox{Im}\; \Phi$.
Iz rezultata primene Gausove eliminacije vidimo da su prve dve kolone matrice $A_\Phi$ linearno nezavisne.
Zato je $\;\mbox{Im}\; \Phi = \;\mbox{span}\; [ \begin{bmatrix}  1 \\  2  \\ 3 \\  2 \\ \end{bmatrix}, \begin{bmatrix}  0 \\  -1 \\  -2 \\ 0 \\ \end{bmatrix} ]$

3. Naći ortogonalnu bazu prostora $\;\mbox{Im}\; \Phi$.
```{r,results = 'asis'}
u1=c( 1,  2,  3,  2)
u2=c( 0, -1, -2,  0)
b=cbind(u1,u2)
bgs=GramSchmidt(b,normalize = FALSE, verbose = TRUE)
# Da bismo dobili cele brojeve
bgs %*% diag(c(1,9))
```
Vidimo da je $\;\mbox{Im}\; \Phi = \;\mbox{span}\; [ \begin{bmatrix}  1 \\  2  \\ 3 \\  2 \\ \end{bmatrix}, \begin{bmatrix}  4 \\  -1 \\  -6 \\ 8 \\ \end{bmatrix} ]$
